

# Andy Ho-Yin Kwok

Développeur avec une casquette de chef de projet technique. En veille sur les postes sur Paris / région parisienne ou en remote. Expertise en base de données (Postgres, SqlServer, ...)

> Formations et projets donnés et faits sur Python, sur mon temps libre, depuis 2013

> Serveur ssh sous python (projet en cours) - Cliquer sur le lien pour accéder au projet sous GitHub

> Mes réponses et mes questions sur Python sur StackOverflow - Cliquer sur le lien pour accéder à mes réponses et questions sur StackOverflow

Mes initiations sur Python au petit Fab Lab de Paris - Cliquer sur le lien

Ma participation à Geek girl carrots (ex Django Carrots) pour Python en 2015 - Cliquer sur le lien pour accéder à Geek girl carrots

## Expériences

Août 2019 - Présent Développeur Angular/JS - Python - Chef de projet technique, Prop-ERTY DATA INSIGHT, Paris, PDI est une startup incubé par IFS Alpha, un incubateur de BNPParibas et sponsorisé par BNP Real Estate.

> J'interviens principalement dans le projet sur le front-end et l'accompagnement technique du stakeholder anglais

> Apport technique du poste : SCSS, HTML, Angular 6, AWS (RDS : Postgres, S3) , CircleCI , Docker, Git

> Apport opérationnel du poste : Accompagenement technique de l'équipe IT de BNP Real Estate UK sur les demandes de PDI

Avril 2019 - Août Développeur Python - DevOps - Chef de projet technique, FINDOOR, 2019 Paris, Findoor est une startup incubé par IFS Alpha, un incubateur de BNPParibas.

J'interviens dans le projet sur deux points :

- La reprise technique de la codebase sur Django 2.2 en relançant le cycle des mises en production
- la reprise de la gestion de projet en tant que chef de projet avec l'équipe technique d'IFS Alpha. Le projet s'est arrêté depuis, faute de budget.

Apport technique du poste : Django , Python 3.6, AWS (RDS : Postgres, SES, S3), CircleCI, Docker, Git Apport opérationnel du poste : Gestion de projet en mode agile via Scrum

124 rue Compans - 75019 Paris **☎** +33 6 64925888 □ andy@lepetitfablabdeparis.fr n kw-andy.github.io/

Septembre 2018 - **Chef de projet technique - Développeur python junior**, BEPATIENT, Mars 2019 Paris, BePatient est un éditeur de logiciel.

J'ai piloté une équipe de 7 personnes sur la création et le déploiement d'une application pour le groupe Sanofi-Aventis. J'ai été intégré parllèlement à l'équipe de développement python , en accord avec la direction de BePatient newline Apport opérationnel du poste : Gestion de projet en mode agile via Scrum Apport technique du poste : Python 2.7 , Docker , Ikaaro (Django-like) , Git

2016 - Septembre Analyste de donnée - Chef de projet sur les projets groupe, AVO CARBON, Poitiers, AVOCARBON est un équipementier automobile mondial. J'ai fait parti de la celulle projets groupe qui agit comme une startup à l'intérieur d'AVO.

Mes deux projets les plus importants (liste non exhaustive)

- Upgrade de l'ancien ETL et du datawarehouse Postgres vers Microsoft Azure
- Migration de la plateforme Exchange vers la plateforme Office365 plus la mise en place du help desk d'Office 365 à AVO Inde.

Apport du poste : Gestion de projets , Développement SQL sous Postgres , Management multi-culturel en remote (Allemagne , Inde , Chine, Mexique , Corée, Tunisie) , recrutement développeurs stagiaires et prestataire

2015 - 2016 **Développeur BI et support opérationnel**, PICTAV INFORMATIQUE, Poitiers, Pictav est un éditeur de logiciel.

Développement de la partie reporting sous Microsoft reporting (SSRS) sur la gamme de logiciel PIXI et support opérationnel sur les logiciels PIXI

Apport du poste : Développement SQL sous SQL Server et SQL Server Reports , support technique en Français

2014 Analyste de donnée, SLPV, Paris.

Mise en place d'un traitement d'extraction de données via Shell, AWK et Sed d'Eurostat. Ces données ont été utilisées dans le cas d'une régression PLS afin d'obtenir des prévisions économétriques du PIB

Apport du poste : Développement sous Bash et apprentissage de SAS

2012 - 2013 **DUT Statistiques**, Paris Descartes, Paris.

Reprise d'études dans le but de l'obtention d'un DUT en Statistiques en 1 an

2009 - 2012 **Analyste opérationnel (senior)**, Epsilon, Londres, Epsilon est une entreprise d'email marketing..

Accompagnement technique (technical account management) des utilisateurs européens sur les logiciels d'emailing, DREAMAIL et DREAM. Encadrement technique d'une équipe multi-culturelle

Apport du poste : Gestion d'équipe en remote en Europe et en Inde , accompagnement technique (tampon) entre les équipes techniques des 2 plateforme et les utilisateurs finaux des plateformes

124 rue Compans – 75019 Paris  $+33 \ 6 \ 64925888$   $\bowtie$  and y@lepetit fablab deparis. fr  $\bowtie$  kw-andy. github. io /

2007 - 2009 **Analyste**, OXFAM, Oxford, Oxfam est une ONG présente dans 90 pays. Support post implémentation du CRM Ascent pour les utilisateurs en interne plus gestion de projets pour régler la compatibilité entre le CRM et le serveur de mail, Lotus

Apport du poste : Gestion de projet en anglais et interface clients interne Oxfam / fournisseurs en anglais

2005 - 2007 **Chef de projet**, VEEPEE, Paris, VeePee était un intégrateur.

Implémentation et support de solutions open source pour des clients du secteur de la presse

Apport du poste : Intégration sous Linux comme infrastructure et relations clients

2000 - 2005 DBA Oracle, SOPRA, CÉTÉLEM ET FIS, Paris.

Administrations de bases de données de volumétries diverses et tâches d'administrations sous Linux

Apport du poste : Bases de donnée Oracle et Linux

#### Entrepreuneuriat

2013 - Présent **Co-Fondateur**, LePetitFabLabdeParis.fr, Paris 11ème.

Le Petit FabLab de Paris est une association hybride , incubateur de projets numériques via les technologies comme la découpe laser , l'impression 3D ainsi que le prototypage via Arduino ou Raspberry Pi et propagateur de connaissances envers une population de personnes moins connaissantes du numérique

Apport du poste : Entrepreunariat, pitch, crowdfunding, Adaptabilité , Raspberry , Formation à Python

2014 - Présent **Fondateur**, Paris et Poitiers Beginners Coders, Paris et Poitiers.

J'ai créé le Paris Beginners Coders en fin 2014, après un creux avec le petit Fab
Lab pour apprendre Python en communauté et ensuite j'ai crée Poitiers Beginners

Lab pour apprendre Python en communauté et ensuite j'ai crée Poitiers Beginne Coders pour mieux connaître Poitiers lorsque j'y étais

Apport du poste : Python , Raspberry

# **Diplômes**

2013 **DUT Statistiques (STID)**, Paris Descartes, Paris.

2010 **PRINCE2**, Londres, 1ère partie du PRINCE2. (PRINCE2 est une méthodologie de gestion de projets)

2004 Maîtrise en informatique (DEST), CNAM, Paris.

## Langues

Anglais: Bilingue Français: Langue maternelle

124 rue Compans – 75019 Paris

★ +33 6 64925888 

□ andy@lepetitfablabdeparis.fr

□ kw-andy.github.io/

Cantonnais: Langue maternelle Espagnol: Capacités professionnelles

limitées

Compétences techniques

Langages: Python (Framework : Outils: Git , Docker , PyCharm ,

Ikaaro, Flask ) , SQL &Visual Studio Code , Vim ,T-SQL , ZSH & Bash ,LATEX, Wordpress

HTML , Powershell

Bases de données: PostgresSQL, SQL Server , OS: Ubuntu, Raspbian, Win-

Oracle , MySQL dows , MacOS

Reporting: Tableau software, SSRS re- Protocoles: DNS , TCP/IP , SMTP ,

ports , Crystal reports SSHD

Hardware Raspberry Pi, Arduino Cloud: DigitalOcean , Amazon

Web Services (EC2, RDS),

Azure

Compétences transverses

Management et Encadrement technique d'équipe, environnement multiculturel, gestion des gestion de projets objectifs en télétravail (slack,mail, tél), SCRUM - Prince2 (méthodologie

de gestion de projets)

Animation de Formation technique à destination de public néophyte jusqu'à un public plus

formation expert

Relation client Relations clients externes et internes

**Divers** 

Féru de course à pieds , j'ai fini mon troisième marathon en Septembre 2017 en 6h10mp

Membre de la communauté StackOverFlow , je réponds aux questions et je pose des questions